【裁判字號】    95,易,2415
【裁判日期】    951227
【裁判案由】    毒品危害防制條例
【裁判全文】
臺灣臺北地方法院刑事判決              95年度易字第2415號
公  訴  人  臺灣臺北地方法院檢察署檢察官
被      告  甲○○
上列被告因毒品危害防制條例案件，經檢察官提起公訴（95年度
毒偵字第2407號），於本院準備程序進行中，被告先就被訴事實
為有罪之陳述，經本院告以簡式審判之要旨，聽取公訴人及被告
意見後，合議庭裁定由受命法官行簡式審判程序，判決如下：
    主  文
甲○○施用第二級毒品，累犯，處有期徒刑拾月。扣案第二級毒
品甲基安非他命壹包（原淨重零點二零公克，驗餘淨重零點一九
公克）沒收銷燬之，甲基安非他命外包裝袋壹個（空包裝重零點
二零公克）及吸食器壹組均沒收。                        .
    事  實
一、甲○○曾於民國87年間，因施用第二級毒品安非他命案件，
    經臺灣士林地方法院裁定送觀察、勒戒後，認無繼續施用毒
    品之傾向，由臺灣士林地方法院檢察署檢察官於87年9 月22
    日以87年度偵字第8602號處分不起訴確定；又因施用第二級
    毒品，經臺灣士林地方法院裁定送觀察、勒戒，認有繼續施
    用毒品之傾向，再以87年度毒聲字第765 號裁定送強制戒治
    外，同時由臺灣士林地方法院檢察署檢察官以88年度偵字第
    542 號聲請簡易判決處刑，並經臺灣士林地方法院以88年度
    易字第402 號刑事判決判處有期徒刑6 月確定，另經臺灣士
    林地方法院以88年度毒聲字第808 號裁定停止戒治，而於88
    年5 月14日釋放出所，所餘戒治期間交付保護管束。詎甲○
    ○於停止戒治付保護管束期間，又施用第二級毒品安非他命
    ，經臺灣士林地方法院於89年11月21日以89年度易字第608
    號刑事判決判處有期徒刑1 年，並經臺灣高等法院於90年2
    月21日駁回上訴確定在案，甲○○先於89年10月8 日入所繼
    續執行所餘強制戒治，至89年3 月14日執行完畢釋放出所，
    再於89年10月8 日入監接續執行上述有期徒刑6 月、1 年，
    而於91年3 月30日因縮短刑期執行完畢出監。復因施用第二
    級毒品案件，經臺灣士林地方法院於93年5 月31日以93年度
    易字第329 號刑事判決判處有期徒刑8 月確定，再於94年1
    月12日入監執行，終於94年9 月3 日因縮短刑期執行完畢出
    監。
二、詎甲○○出監後，仍不知悔改，復起意施用第二級毒品，於
    95年9 月3 日某時及同年月5 日上午10時許，在停放於臺北
    市○○○路高架橋下停車場之車牌號碼8370-DA 號自用小客
    車內，以自製吸食器施用第二級毒品甲基安非他命2 次。嗣
    於95年9 月5 日下午2 時56分許，在臺北市○○區○○街36
    號前為警查獲，並扣得第二級毒品甲基安非他命1 包（原淨
    重0.20公克，驗餘淨重0.19公克，空包裝重0.20公克）及安
    非他命吸食器1 組，始悉上情。
三、案經臺北市政府警察局萬華分局移送臺灣臺北地方法院檢察
    署檢察官偵查起訴及移送併辦，於本院準備程序進行中，甲
    ○○先就被訴事實為有罪之陳述，經裁定行簡式審判程序。
    理  由
一、認定事實所憑之證據及理由：
  (一)前開犯罪事實，業據被告甲○○於警詢時、偵訊中及本院審
    理中坦承不諱（見偵查卷第9 、37頁、本院卷第44、47頁）
    ，被告為警查獲後所採集之尿液，經以氣相層析質譜儀檢驗
    結果，均呈甲基安非他命及安非他命陽性反應，此有臺灣尖
    端先進生技醫藥股份有限公司濫用藥物檢驗報告1 份在卷可
    按（見偵查卷第44頁），又被告為警查獲時所扣得之白色透
    明結晶體1 包（原淨重0.20公克，驗餘淨重0.19公克，空包
    裝重0.20公克），經臺北市政府警察局以氣相層析質儀分析
    法檢驗結果，確含第二級毒品甲基安非他命成分，此有該局
    鑑定通知書1 紙附卷可稽（見本院卷第40頁），復有該包白
    色結晶體扣案足佐（見偵查卷第15、24至25頁）。按安非他
    命類毒品經口服投與後，約70％於20小時內自尿中排出，約
    90％於96小時內自尿中排出，如僅憑尿液中呈安非他命陽性
    反應，並無法確實推算吸食時間距採集時間之長短，惟依上
    述資料推斷，最長可能不會超過4 日，有行政院衛生署藥物
    食品檢驗局81年度藥檢壹字第00156 號函可憑，為本院職務
    上所已知之事實。據此足認本案被告確於為警查獲採尿前96
    小時內之某時（不含查獲後至採尿前之時間），有施用甲基
    安非他命之犯行。從而，被告自白於為警查獲採尿當日及前
    2 日某時有施用甲基安非他命之犯行，核與上開函示之96小
    時時限相符，堪認其自白與事實相符，可以採信。
  (二)又查被告曾因施用第二級毒品安非他命案件，經臺灣士林地
    方法院裁定送觀察、勒戒後，認無繼續施用毒品之傾向，由
    臺灣士林地方法院檢察署檢察官於民國87年9 月22日以87年
    度偵字第8602號處分不起訴確定；又因施用第二級毒品，經
    臺灣士林地方法院裁定送觀察、勒戒，認有繼續施用毒品之
    傾向，再以87年度毒聲字第765 號裁定送強制戒治，嗣經臺
    灣士林地方法院以88年度毒聲字第808 號裁定停止戒治，而
    於88年5 月14日釋放出所，所餘戒治期間交付保護管束；詎
    甲○○於停止戒治付保護管束期間，又施用第二級毒品安非
    他命，遂於89年10月8 日入所繼續執行所餘強制戒治，至89
    年3 月14日執行完畢釋放出所，嗣又因施用第二級毒品案件
    ，經臺灣士林地方法院於93年5 月31日以93年度易字第329
    號刑事判決判處有期徒刑8 月確定，並於94年9 月3 日亦因
    縮短刑期執行完畢出監等情，有臺灣高等法院被告前案紀錄
    表附卷可按（見本院卷第50至66頁），是被告雖於前次強制
    戒治執行完畢釋放後5 年後始犯本件施用毒品犯行，但因被
    告於5 年期間內，另有施用毒品犯行經法院判刑確定並執行
    完畢屬實，本件自毋庸再送觀察、勒戒或強制戒治，而應依
    法論罪科刑。
  (三)綜上，本案事證明確，被告施用第二級毒品甲基安非他命之
    犯行，洵堪認定，應依法論罪科刑。
二、論罪科刑之依據：
  (一)核被告所為，係犯毒品危害防制條例第10條第2 項施用第二
    級毒品罪。被告持有第二級毒品甲基安非他命之低度行為為
    施用毒品之高度行為所吸收，不另論罪。又被告雖有2 次施
    用第二級毒品之犯行，然按毒品危害防制條例第10條之施用
    毒品罪，具有成癮之病患人格特質，構成要件本質上含有「
    習慣性」反覆為同一施用行為之意涵，學理上稱為「集合犯
    」，本件被告施用第二級毒品2 次犯行，應論以包括的一罪
    ，而不再以連續犯或數罪併罰方式處斷。至公訴意旨雖認為
    接續犯，惟按接續犯係指數行為於同時同地或密切接近之時
    地實施，侵害同一之法益，各行為之獨立性極為薄弱，依一
    般社會健全觀念，在時間差距上，難以強行分開，在刑法評
    價上，以視為數個舉動之接續施行，合為包括之一行為予以
    評價，較為合理，最高法院著有86年臺上字第3295號判例可
    參，惟查被告2 次施用毒品之犯行已相隔2 日，各具獨立性
    ，並無時間密接可言，公訴意旨容有誤會。再查被告前因施
    用第二級毒品案件，經臺灣士林地方法院於93年5 月31日以
    93 年 度易字第329 號刑事判決判處有期徒刑8 月確定，於
    94 年1月12日入監執行，於94年9 月3 日因縮短刑期執行完
    畢出監等情，亦有前揭臺灣高等法院被告前案紀錄表1 份可
    憑，是被告於前次有期徒刑之執行完畢後5 年以內，故意再
    犯本件有期徒刑以上之罪，為累犯，應依刑法第47條第1 項
    規定，加重其刑。爰審酌被告曾因施用第二級毒品而觸法，
    經2 次觀察勒戒、1 次強制戒治及3 次有期徒刑之刑事處罰
    ，仍不知悛悔，再犯本件施用安非他命之犯行，且施用毒品
    非但戕害身心，亦可能因此危害社會秩序，但被告犯後坦承
    犯行，庭訊時態度良好，現有正當職業及穩定收入（見本院
    卷第48頁）等一切情狀，量處有期徒刑10月，以示懲儆。
  (二)又查，扣案之白色透明結晶體1 包（原淨重0.20公克，驗餘
    淨重0.19公克），確含毒品危害防制條例第2 條第2 項第2
    款所定第二級毒品甲基安非他命成分，業如前述，爰依毒品
    危害防制條例第18條第1 項前段之規定，併予沒收銷燬之。
    至該甲基安非他命毒品之外包裝袋1 個（空包裝重0.20公克
    ），為被告所有保存毒品以供吸食犯罪所用之物，又扣案之
    吸食器1 組，為被告所有供施用毒品所用之物，亦據被告供
    明在卷（見偵查卷第8 頁、本院卷第47頁），均應依刑法第
    38條第1 項第2 款沒收之。
據上論斷，應依刑事訴訟法第273 條之1 第1 項、第299 條第1
項前段，毒品危害防制條例第10條第2 項、第18第1 項前段，刑
法第11條前段、第47條第1 項、第38條第1 項第2 款，判決如主
文。
本案經檢察官楊碧瑛到庭執行職務。
中    華    民    國    95    年    12    月    27    日
                  刑事第六庭  法  官  林晏如
上正本證明與原本無異。
如不服本判決，應於判決送達後10日內向本院提出上訴狀 (應抄
附繕本)。
                              書記官  沈芳君
中    華    民    國    95    年    12    月    27    日
附錄本案論罪科刑法條全文：
毒品危害防制條例第10條
施用第一級毒品者，處6 月以上5 年以下有期徒刑。
施用第二級毒品者，處3 年以下有期徒刑。


司法院資訊處製作；財團法人民間司法改革基金會備份。
